臺灣桃園地方法院刑事判決　　　　　　　　　　　　　九十三年度易字第一一二號
　　公　訴　人　臺灣桃園地方法院檢察署檢察官
　　被　　　告　甲○○
　　指定辯護人　本院公設辯護人丁○○
右列被告因恐嚇取財案件，經檢察官提起公訴（九十二年度偵字第一八八七八號）後
，聲請改依協商程序而為判決，本院判決如左：
    主  文
甲○○共同連續意圖為自己不法之所有，以恐嚇使人將本人之物交付，處有期徒刑貳
年。扣案之Ｔ型起子肆支，均沒收。
    事實及理由
一、犯罪事實：被告甲○○基於意圖為自己不法所有之概括犯意，並與共犯壬○○（
    由本院另案審理中）共同基於犯意聯絡，先於民國九十二年十月二十日某時，推
    由被告甲○○至附表編號一所示之地點，由被告甲○○以砂輪機磨成足供兇器使
    用之Ｔ型起子四支為行竊工具，竊取丑○○所使用之營業大貨車，得手後，再由
    共犯壬○○打電話給丑○○恐嚇恫稱：若不於指定期限內匯款新臺幣（下同）一
    萬二千元至共犯壬○○所使用之戶名：劉巧兒、臺灣銀行內壢分行帳號：000
    000000000之人頭帳戶內（存摺及金融卡均未扣案），則將竊得車輛任
    意棄置等語，致丑○○心生畏懼其車受損或遺失，而於同年月二十一日依約匯款
    一萬二千元至上開帳戶後，由被告甲○○與壬○○將匯款提領朋分花用。被告甲○○又承前開概括犯意，自九十二年十二月三日起至同年月十日止，連續於附表
    編號二至九所示之時間，攜帶其所有之上開Ｔ型起子至附表編號二至九所示地點
    竊取乙○○等人所有之車輛，復以前開方式向乙○○等人恐嚇，要求乙○○等人
    匯款贖回遭竊之車輛，致乙○○等人心生畏懼其車受損或遺失，而分別匯款如附
    表編號所示之金額至被告甲○○前於九十二年十月間某日，在電腦網路之雅虎聊
    天室以新臺幣三千元之價格，向不詳姓名年籍綽號「小克」之成年男子購得戶名
    ：葉嘉寶、臺北縣板橋市農會文化辦事處帳號：0000000000000之
    人頭帳戶內。其中附表編號六、七之被害人庚○○、癸○○因未依被告甲○○之
    指示匯款而不遂，附表編號二至五及編號八、九之被害人之匯款則由被告甲○○
    以金融卡提款後花用一空。嗣於九十二年十二月十一日晚上九時許，被告甲○○
    又承前開概括犯意，至附表編號十之地點，持Ｔ型起子四支欲竊取丙○○所有之
    自小客車時，於破壞車門鎖時觸碰警報器為丙○○發覺而未遂（毀損部分未據告
    訴），嗣經丙○○報警後，為警當場逮捕，並扣得被告甲○○所有行竊使用之Ｔ
    型起子四支及上開葉嘉寶名義之帳戶存摺、金融卡，始知上情。案經桃園縣政府
    警察局中壢分局報請臺灣桃園地方法院檢察署檢察官偵查起訴。
二、證據：
（一）被告甲○○於警、偵訊及本院訊問中之自白。
（二）證人：丑○○、乙○○、辛○○、游昌明、寅○○、庚○○、癸○○、己○○
      、丙○○、子○○及壬○○之證詞。
（三）扣案葉嘉寶在臺北縣板橋市農會文化辦事處開戶之金融卡、存摺及臺北縣板橋
      市農會檢送之開戶資料及存摺類存款交易明細表。
（四）扣案之被告所有Ｔ型起子四支。
（五）贓物認領（保管）領據、車籍作業系統—查詢認可資料、車輛竊盜、車牌失竊
      資料個別查詢報表—查詢車輛認可資料、匯款單等。
三、本件經檢察官與被告於審判外達成協商之合意且被告甲○○已認罪，其合意內容
    為：被告甲○○願受科刑範圍為有期徒刑二年。經查，上開協商合意並無刑事訴
    訟法第四百五十五條之四第一項所列情形之一，檢察官聲請改依協商程序而為判
    決，本院爰不經言詞辯論，於協商合意範圍內為協商判決，合予敘明。
四、應適用之法條：刑事訴訟法第四百五十五條之四第二項、第四百五十五條之八，
    刑法第二十八條、第五十六條、第三百二十一條第一項第三款、第三百四十六條
    第一項、第五十五條、第三十八條第一項第二款，罰金罰鍰提高標準條例第一條
    前段。
五、本判決除有刑事訴訟法第四百五十五條之四第一項第一款、第二款、第四款、第
    六款、第七款所定情形之一，或違反同條第二項規定者外，不得上訴。
六、如不服本件判決得上訴者，自收受判決送達之日起十日內，向本院提出上訴狀，
    上訴於第二審法院。
中        華        民        國    九十三    年      六    月    八    日
                              臺灣桃園地方法院刑事第二庭
                                  審判長法  官 徐培元
                                        法  官 林晏鵬
                                        法  官 許乃文
右正本證明與原本無異。
如不服本判決，應於判決送達後十日內向本院提出上訴狀( 應附繕本 )，上訴於第二
審法院。
                                        書記官 陳慧玲
中        華        民  國    九十三    年      六    月    八    日
附錄本件論罪科刑依據法條：
中華民國刑法第三百二十一條（加重竊盜罪）
犯竊盜罪而有左列情形之一者，處六月以上、五年以下有期徒刑：
一  於夜間侵入住宅或有人居住之建築物、船艦或隱匿其內而犯之者。
二  毀越門扇、牆垣或其他安全設備而犯之者。
三  攜帶兇器而犯之者。
四  結夥三人以上而犯之者。
五  乘火災、水災或其他災害之際而犯之者。
六  在車站或埠頭而犯之者。
前項之未遂犯罰之。
中華民國刑法第三百四十六條(單純恐嚇罪)
意圖為自己或第三人不法之所有，以恐嚇使人將本人或第三人之物交付者，處六月以
上、五年以下有期徒刑，得併科一千元以下罰金。
以前項方法得財產上不法之利益，或使第三人得之者，亦同。
前二項之未遂犯罰之。
附表：
┌─┬────┬────┬────┬───┬────┬────┬────┐
│編│竊車時間│竊車地點│被竊車輛│被害人│恐嚇時間│被害人匯│恐號取財│
│號│        │        │        │      │        │款時間  │之金額  │
├─┼────┼────┼────┼───┼────┼────┼────┤
│一│九十二年│桃園縣觀│ＨＡ—三│丑○○│九十二年│九十二年│新臺幣（│
│  │十月二十│音鄉光明│五五號營│（車主│十月二十│十月二十│下同）一│
│  │日晚上八│路二十三│業大貨車│榮輝汽│日上午八│一日上午│萬二千元│
│  │時許    │號巷口  │        │車交通│時許    │        │        │
│  │        │        │        │股份有│        │        │        │
│  │        │        │        │限公司│        │        │        │
│  │        ││        │）    │        │        │        │
├─┼────┼────┼────┼───┼────┼────┼────┤
│二│九十二年│桃園縣中│ＤＩ—四│乙○○│九十二年│九十二年│五千元  │
│  │十二月三│壢市後寮│三五八號│      │十二月三│十二月四│        │
│  │日下午六│一路一四│自小貨車│      │日晚上  │日      │        │
│  │時許    │八巷附近│        │      │        │        │        │
├─┼────┼────┼────┼───┼────┼────┼────┤
│三│九十二年│桃園縣大│Ｈ二—九│辛○○│九十二年│九十二年│二千元  │
│  │十二月四│園鄉大中│六三六號│      │十二月四│十二月四│        │
│  │日上午  │華幼稚園│自小客車│      │日上午  │日      │        │
│  │        │停車場  │        │      │        │        │        │
├─┼────┼────┼────┼───┼────┼────┼────┤
│四│九十二年│桃園縣蘆│七Ｇ—六│戊○○│九十二年│九十二年│八千元  │
│  │十二月四│竹鄉新庄│六四九號│（車主│十二月四│十二月四│        │
│  │日      │子七十一│自小客車│皇船有│日上午十│日十二時│        │
│  │        │號前    │        │限公司│一時許  │十五分許│        │
│  │        │        │        │）    │        │        │        │
├─┼────┼────┼────┼───┼────┼────┼────┤
│五│九十二年│桃園縣大│八Ｇ—九│寅○○│九十二年│九十二年│六千元  │
│  │十二月六│溪鎮公園│０四三號│（車主│十二月六│十二月七│        │
│  │日      │路重劃區│貨車    │藍泰郎│日晚上某│日上午九│        │
│  │        │某舞場對│        │）    │時許    │時許    │        │
│  │        │面      │        │      │        │        │        │
├─┼────┼────┼────┼───┼────┼────┼────┤
│六│九十二年│桃園縣平│Ｓ九—八│庚○○│九十二年│無      │未取得金│
│  │十二月九│鎮市新富│一九六號│      │十二月九│        │錢      │
│  │日八時許│四街特立│自小客車│      │日晚上十│        │        │
│  │        │屋路旁  │        │      │時三十分│        │        │
│  │        │        │        │      │許      │        │        │
├─┼────┼────┼────┼───┼────┼────┼────┤
│七│九十二年│桃園縣中│三Ｌ—五│癸○○│九十二年│無      │未取得金│
│  │十二月九│壢市龍東│七四三號│（車主│十月十日│        │錢      │
│  │日      │路龍岡國│客貨兩用│黃徐乾│上午某時│        │        │
│  │        │中旁停車│車      │）    │許      │        │        │
│  │        │場      │        │      │        │        │        │
├─┼────┼────┼────┼───┼────┼────┼────┤
│  │九十二年│桃園縣中│Ｖ六—三│己○○│九十二年│九十二年│五千元  │
│八│十二月十│壢市龍和│七二０號│（車主│十二月十│十二月十│        │
│  │日      │一街水利│貨車    │大城不│日上午九│日上午十│        │
│  │        │會前    │        │動產顧│時許    │時許    │        │
│  │        │        │        │問有限│        │      │        │
│  │        │        │        │公司）│        │        │        │
├─┼────┼────┼────┼───┼────┼────┼────┤
│九│九十二年│桃園縣大│ＨＥ—一│蔡文德│九十二年│九十二年│二萬元  │
│  │十二月十│溪鎮介壽│九八號大│（車主│十二月十│十二月十│        │
│  │日上午  │路九九一│貨車    │大溪交│日下午某│日下午某│        │
│  │        │號對面  │        │通有限│時許    │時許    │        │
│  │        │        │        │公司）│        │        │        │
├─┼────┼────┼────┼───┼────┼────┼────┤
│十│九十二年│桃園縣中│ＶＰ—五│丙○○│無      │無      │竊盜未遂│
│  │十二月十│壢市龍和│八七一號│      │        │        │        │
│  │一日晚上│三街六九│自小客車│      │        │        │        │
│  │九時許  │號前    │        │      │        │        │        │
└─┴────┴────┴────┴───┴────┴────┴────┘
